# 请教陈版：公司投资有限合伙重大影响，是否可以按权益法核算，

提问人：denghaifu 时间：2016-10-13 11:14:58
陈版：我搜了下，貌似没有和我类似的问题，所以问了。A公司投资B有限合伙企业45%，并派人施加重大影响，B对外投资C、D、E实业公司，持股99%，A是否可以对B按权益法核算，如果可以，那A确认投资收益的时候，是按B的单体报表计算，还是按B合并C、D、E后的合并利润计算，谢谢

回答人：chenyiwei
如果A对B确有重大影响，则当然可以按权益法核算对B的投资（即使B不是公司而是合伙企业或其他组织形式）。在权益法核算时，应以B的合并报表而不是个别报表为基础。 但应注意以下问题： 1 、对B是否具有重大影响的判断：不能只看权益比例，关键看能否实质性地参与该合伙企业的投资进入和退出决策，并依据这些决策影响自身在该合伙企业中可享有的权益和利益。一般情况下，只有当A持有B的份额均为最劣后份额时，才可能会具有重大影响。持有优先级份额的比例再大也不会导致重大影响。 2 、因为合伙企业的权益结构不同于公司，因此须注意不能简单地将合伙企业权益总额乘以出资比例作为自身享有的权益份额，需根据合伙协议中的利润分配和亏损分担条款计算自身享有的权益和损益份额。

提问人：zengfengxia 时间：2016-10-17 16:20:25
陈版，实务中有对合伙企业权益法核算的案例吗？

回答人：chenyiwei
没有专门统计过，但我相信会有。

提问人：qqq2006 时间：2016-12-29 13:27:06
陈老师，如果按权益法核算对B合伙企业的投资，这项投资计入哪个资产科目？其他非流动资产吗？

回答人：chenyiwei
是。

提问人：cslycjj 时间：2017-12-23 11:15:10
陈版主，您好。如果再对合伙企业的投资不具有重大影响的情况下（比如是LP，不存在优先劣后级，投资决策委员会只有GP，且GP不是该LP的代理人。利益分配优先满足LP的门槛收益的情况下，再按照门槛收益分配给GP，还有剩余可分配收益的，则按照实缴比率分配给全体合伙人），是否成本法核算，在其他非流动资产或长期应收款核算？并在每个资产负债表日依据合伙协议可分得的收益，计算投资收益，并列式在其他其他非流动资产或长期应收款？谢谢。

回答人：chenyiwei
如果没有重大影响，可以这样处理，但如何证明没有重大影响？

提问人：cslycjj 时间：2017-12-23 15:45:53
谢谢陈版。 1 、根据合伙协议：该合伙企业的投资决策委员会一共 5 人（一个GP委派 2 人，一个GP委派 3 人），对合伙企业的投资机会进行专业的独立决策，投资决策委员会决策事项需投资决策委员会全体委员一致同意方可通过。投资决策委员会决策事项为：投资项目立项、投资决策、投资期间重大事项处理、投资退出及临时投资事宜。 LP只有根据合伙协议参加合伙人会议相应的常规决策权。 据此判断不构成重大影响，请问是否准确？ 2 、陈版，考虑到利益分配问题，其实是优先保证LP的门槛收益，那是不是可以认为LP具有重大影响，请给予指导，谢谢

回答人：chenyiwei
不能这样理解。GP作为代理人不能控制该合伙企业，应由唯一的劣后级LP控制。对这种权责利明显不对等的安排要保持高度警惕。

提问人：cslycjj 时间：2017-12-23 15:49:45
同时还想跟您请教下：按照之前的您的回复，成本法核算模式下，也是可以依据应得的收益金额计提投资收益。那包括该合伙企业本身的资本金银行存款利息收入（合伙人实缴资本未全部投资的情况下存在存款利息收入）是否也可以按照应分得的金额，计入投资收益。如果可以的话，该种成本法核算与权益法核算有什么区别？谢谢。

回答人：chenyiwei
个别报表层面不能确认就此类利息收入确认的投资收益。